【裁判字號】    99,審易,1006
【裁判日期】    990625
【裁判案由】    竊盜
【裁判全文】
臺灣高雄地方法院刑事判決            99年度審易字第1006號
公  訴  人  臺灣高雄地方法院檢察署檢察官
被      告  乙○○
上列被告因竊盜案件，經檢察官提起公訴（99年度偵字第4665號
），被告就被訴事實為有罪之陳述，經本院告知簡式審判程序之
旨，並聽取被告與公訴人之意見後，裁定行簡式審判程序，判決
如下：
    主  文
乙○○犯攜帶兇器竊盜罪，處有期徒刑陸月，如易科罰金，以新
臺幣壹仟元折算壹日。緩刑貳年，緩刑期間應向檢察官指定之政
府機關、政府機構、行政法人、社區或其他符合公益目的之機構
或團體提供肆拾小時之義務勞務，緩刑期間付保護管束。扣案之
斜口鉗壹支沒收。
    事實及理由
一、本件犯罪事實、證據，除補充被告於本院審理時之自白為證
    據外，其餘均引用檢察官起訴書之記載（如附件）。
二、按刑法第321 條第1 項第3 款之攜帶兇器竊盜罪，係以行為
    人攜帶兇器竊盜為其加重條件，此所謂兇器，其種類並無限
    制，凡客觀上足對人之生命、身體、安全構成威脅，具有危
    險性之兇器均屬之，且祇須行竊時攜帶此種具有危險性之兇
    器為已足，並不以攜帶之初有行兇之意圖為必要（最高法院
    79年台上字第5253號判例意旨參照）。查被告為本件竊盜犯
    行時所持用之斜口鉗1 支，係金屬材質，質地堅硬，且係用
    以剪斷電線，自係尖銳鋒利，上開工具對人之生命、身體均
    具有相當程度之危險性，足供兇器使用，應屬兇器無訛。是
    核被告所為，係犯刑法第321 條第1 項第3 款攜帶兇器竊盜
    罪。
三、爰審酌被告正值壯年，有謀生能力，竟不思以正途取財，竊
    取他人財物，其行為實不足取，及被告並無前科，素行良好
    ，所竊得之財物價值僅約新臺幣30元，並非甚鉅，且已發還
    被害人領回，被告於本院審理中坦承犯行等一切情狀，量處
    如主文所示之刑，並斟酌其犯罪情狀，諭知如主文所示易科
    罰金之折算標準。
四、又查被告並無前科，此有臺灣高等法院被告前案紀錄表附卷
    足憑，被告經此偵審程序後，當能知所警惕，而暫無再犯之
    虞，為避免短期自由刑之弊病，認上開宣告刑以暫不執行為
    適當，而斟酌檢察官之意見，併予宣告緩刑2 年，另命被告
    向檢察官指定之政府機關、政府機構、行政法人、社區或其
    他符合公益目的之機構或團體提供40小時之義務勞務，而依
    刑法第93條第1 項第2 款規定於緩刑期間付保護管束，以期
    能約束被告之行為，並勵自新。
五、末查扣案之斜口鉗1 支，為被告所有用以竊盜之兇器，應依
    刑法第38條第1 項第2 款宣告沒收。
據上論斷，應依刑事訴訟法第273 條之1 、第299 條第1 項前段
、第310 條之2 、第454 條第2 項，刑法第321 條第1 項第3 款
、第41條第1 項前段、第74條第1 項第1 款、第2 項第5 款、第
93條第1項第2款、第38條第1項第2款，判決如主文。
本案經檢察官丙○○到庭執行職務。
中    華    民    國    99    年    6     月    25    日
                  刑事第十庭    法  官  蔡書瑜
以上正本證明與原本無異。
如不服本判決應於收受送達後10日內向本院提出上訴書狀，並應
敘述具體理由；如未敘述上訴理由者，應於上訴期間屆滿後20日
內向本院補提理由書（均須按他造當事人之人數附繕本）「切勿
逕送上級法院」。
中    華    民    國    99    年    6     月    25    日
                                 書記官 楊明月
附錄：論罪法條
中華民國刑法第321條第1項
犯竊盜罪而有左列情形之一者，處 6 月以上、 5 年以下有期徒
刑：
一、於夜間侵入住宅或有人居住之建築物、船艦或隱匿其內而犯
    之者。
二、毀越門扇、牆垣或其他安全設備而犯之者。
三、攜帶兇器而犯之者。
四、結夥三人以上而犯之者。
五、乘火災、水災或其他災害之際而犯之者。
六、在車站或埠頭而犯之者。
附件：
臺灣高雄地方法院檢察署檢察官起訴書
                                      99年度偵字第4665號
    被      告  乙○○  男  39歲（民國○○年○月○○日生）
                        住高雄市○○區○○路31號11樓之27
                        國民身份證統一編號：Ｚ000000000號
上列被告因竊盜案件，業經偵查終結，認為應該提起公訴，茲將
犯罪事實及證據並所犯法條分敘如下：
        犯罪事實
一、乙○○意圖為自己不法之所有，於民國99年1月29日16時5分
    許，攜帶客觀上可為兇器之斜口鉗1把，前往海軍陸戰隊指
    揮部軍眷服務組管理之高雄市左營區勵志新村59號空屋，進
    入該屋廚房內以上開斜口鉗剪斷共計3公尺長之電線2捆，經
    巡邏警員據報前往當場查獲，並扣得共計3公尺長之電線2捆
    及斜口鉗1支。
二、案經海軍陸戰隊指揮部軍眷服務組組長劉雄源訴由高雄市政
    府警察局左營分局移送偵辦。
        證據並所犯法條
一、證據清單及待證事實
  ┌──┬──────────┬───────────────┐
  │編號│    證據名稱        │           待證事實           │
  ├──┼──────────┼───────────────┤
  │1   │被告乙○○之供述。  │上開持斜口鉗剪斷電線之事實。  │
  ├──┼──────────┼───────────────┤
  │2   │證人甲○○於警詢中之│上開空屋內電線遭竊之事實。    │
  │    │證述。              │                              │
  ├──┼──────────┼───────────────┤
  │3   │贓物認領保管單1紙。 │告訴代理人甲○○領回上開失竊電│
  │    │                    │線之事實。                    │
  ├──┼──────────┼───────────────┤
  │4   │斜口鉗1把。         │被告以足堪為凶器之斜口鉗行竊之│
  │    │                    │事實。                        │
  ├──┼──────────┼───────────────┤
  │5   │現場照片6張。       │被告在上開地點以斜口鉗剪斷電線│
  │    │                    │之事實。                      │
  ├──┼──────────┼───────────────┤
  │6   │執行職務報告書1份。 │被告遭查獲之經過。            │
  └──┴──────────┴───────────────┘
二、按斜口鉗係客觀上足對人之生命、身體安全構成危害，具有
    危險性之物，自屬兇器，故核被告所為，係犯刑法第321條
    第1項第3款之加重竊盜罪嫌。至於扣案之斜口鉗1把，係供
    犯罪所用之物且屬被告所有，請依刑法第38條第3項、第1項
    第2款併宣告沒收。
三、依刑事訴訟法第251條第1項提起公訴。
    此  致
臺灣高雄地方法院
中    華    民    國    99    年    2    月    11    日
                             檢  察  官 丁○○

司法院資訊處製作；財團法人民間司法改革基金會備份。
